臺灣高雄地方法院刑事判決　　　　　　　　　　　　　　九十三年度易字第三九號
　　公　訴　人　臺灣高雄地方法院檢察署檢察官
　　被　　　告　乙○○
右列被告因違反商標法案件，經檢察官提起公訴（九十二年度偵字第一九四七七號）
，本院適用簡式審判程序，判決如左：
    主      文
乙○○連續明知未得商標權人同意，而於同一商品，使用相同之註冊商標之商品而販
賣，處有期徒刑參月，如易科罰金，以參佰元折算壹日，緩刑參年。
扣案之如附表一所示仿冒商標之商品均沒收。
    事      實
一、乙○○於民國（下同）九十二年七月間在高雄市苓雅區○○○路三號建台百貨公
    司內擺設「梵古」服飾專櫃，並於同年八月五日起僱傭不知情之戊○○擔任店員
    ，負責銷售專櫃內之各項商品及服飾。乙○○明知如附表一所示之各商標圖樣，
    係附表一所示各商標專用權人分別向經濟部中央標準局（現改制為經濟部智慧財
    產局）註冊登記取得商標專用權，使用於附表一所示各該查扣之商品上，迄今仍
    在專用期間內，任何人未經前開商標專用權人之同意，不得於同一商品使用相同
    於如附表所示各該註冊商標之商品上。乙○○竟基於販賣營利之概括犯意，自九
    十二年七月起，向中國大陸廣東省不詳之人以衣服每件約新台幣二、三百元、皮
    件每件八百至一千元不等之代價，購入該等未經前開商標專用權人之同意擅自於
    同一商品使用相同於右揭商標專用權人註冊登記商標圖樣之仿冒商品，由不知情
    之戊○○在上址負責兜售、看管，連續多次以每件一千二百八十元至一千九百元
    之價格出售予不特定顧客牟利。嗣於同年九月八日十四時三十分許，在上址為警
    查獲，並扣得如附表一所示之物。
二、案經高雄市政府警察苓雅分局移送臺灣高雄地方法院檢察署檢察官偵查起訴。
    理      由
一、右開事實，業據被告乙○○於本院審理時坦承不諱，核與不知係仿冒商品之受僱
    店員戊○○於警、偵訊中所述之情節相符，並有告訴代理人丙○○、丁○○指訴
    明確，且有商標註冊證影本十八張、商標註冊登記資料及鑑定報告等均在卷可稽
    ，復扣得被告所販售之如附表一所示之仿冒商品亦為足資證明，本件事證已明，
    被告犯行堪以認定，應予依法論科。
二、核被告乙○○所為，係犯商標法第八十二條之販賣仿冒商標商品罪。又被告係於
    九十二年七月間起至同年九月八日遭查獲時止為前揭違反商標法之犯行，惟修正
    後之商標法業於九十二年十一月二十八日施行，依修正後之商標法第八十二條之
    販賣仿冒商標商品罪，與修正前之商標法第六十三條之販賣仿冒商標商品罪，二
    者之刑度均相同，依刑法第二條第一項前段之規定：「行為後法律有變更者，適
    用裁判時之法律。」是應依修正後商標法第八十二條之規定處斷之，公訴人誤以
    修正前之商標法第六十三條之規定論處，未慮及商標法之前開修正，起訴法條應
    予變更。被告利用受僱而不知所販售者係仿冒商品之店員戊○○從事販賣上開仿
    冒商品之行為，係間接正犯，公訴人認戊○○知情，且被告與之有犯意聯絡及行
    為分擔，請論以共同正犯，容有未洽，併敘明之。被告以一販賣行為，侵害多數
    商標專用權人之權利，為想像競合犯，依刑法第五十五條規定從一販賣仿冒商標
    商品罪處斷。又被告所為數販賣行為，時間緊接，所犯罪名相同，顯係出於概括
    之犯意為之，為連續犯，依刑法第五十六條之規定以一連續販賣仿冒商品罪論，
    並加重其刑。爰審酌商標具有辨識商品來源之功能，企業均投入相當之時間及資
    金於商品之行銷及品質之改良，以使其商標得具有代表一定品質及商譽之效果，
    被告為圖小利，擅為販賣仿冒商標之商品，對於商標權人之權益自已構成侵害，
    惟因其販賣數量非少，且於大型百貨公司之賣場內販賣，所生實害不輕，然其犯
    後已於審理時坦供犯行，深表悔悟，態度尚佳等一切情狀，量處如主文所示之刑
    ，並諭知易科罰金之折算標準，以示懲儆。又被告前未曾犯罪，為謀小利，偶罹
    刑典，事後已坦承犯行，深具悔意，經此刑之宣告後，應知警惕而無再犯之虞，
    本院因認暫不執行其刑為當，予以宣告緩刑三年，用啟自新。至扣案之如附表一
    所示仿冒商標商品，不問屬於犯人與否，均依商標法第八十三條規定沒收之。
三、公訴意旨另以：被告乙○○於上開時、地，購入如附表二所示之仿冒商品，欲販
    賣予不特定之顧客，亦涉犯商標法第六十三條（公訴意旨未慮及商標法業已修正
    ，因而誤載論罪法條，應為修正後之商標法第八十二條）之販賣仿冒商品罪嫌云
    云。
  （一）按犯罪事實，應依證據認定之，無證據不得認定其犯罪事實，又不能證明被
        告犯罪者，應諭知無罪之判決，刑事訴訟法一百五十四條第二項、第三百零
        一條第一項分別定有明文。
  （二）惟查：附表二所示之各項商品，被告雖坦承由其於前開時、地販入後，欲販
        售予不特定之顧客等語，惟如附表二所示各該查扣之物品，並非在各該商標
        專用權所註冊登記之商品範圍內，公訴人亦未提出任何商標註冊登記之證據
        證明附表二所示之查扣商品，有在何商標註冊登記之商品範圍內，則就各該
        查扣之商品，既無商標專用權存在，自亦無違反商標法之犯行可言，此外，
        復無任何積極之證據足認被告有公訴人所指販賣仿冒商品之犯行，揆諸前揭
        條文規定，原應為無罪之諭知，然被告購進附表二所示之商品，係與附表一
        所示之仿冒商品一同販入，是販入附表二所示商品之行為，與販入附表一所
        示仿冒商品之行為部分，具有實質上一罪之關係，爰不另為無罪之諭知。
依刑事訴訟法第二百九十九條第一項、第三百條，修正後商標法第八十二條、第八十
三條，刑法第十一條前段、第二條第一項前段、第五十六條、第五十五條、第四十一
條第一項前段、第七十四條第一款，罰金罰鍰提高標準條例第二條，判決如主文。
本案經檢察官甲○○到庭執行職務。
中      華      民      國  九十三    年      四      月    三十      日
                                臺灣高雄地方法院刑事第三庭
                                          法  官  高思大
右為正本，係照原本作成，證明與原本無異。
如不服本判決，應於判決送達後十日內向本院提出上訴狀，上訴於台灣高等法院高雄
分院（須附繕本）。
                                          書記官  蔡語珊
中      華      民      國    九十三    年      四      月    三十      日
附錄本判決論罪之法條
商標法第八十一條第一款：
未得商標權人或團體商標權人同意，有下列情形之一者，處三年以下有期徒刑、拘役
或科或併科新臺幣二十萬元以下罰金：
一  於同一商品或服務，使用相同之註冊商標或團體商標者。
商標法第八十二條：
明知為前條商品而販賣、意圖販賣而陳列、輸出或輸入者，處一年以下有期徒刑、拘
役或科或併科新臺幣五萬元以下罰金。
